臺灣臺北地方法院刑事判決　　　　　　　　　　　　九十年度交易字第二六五號
　　公　訴　人　臺灣臺北地方法院檢察署檢察官
　　被　　　告　丙○○
右列被告因過失致死等案件，經檢察官提起公訴（九十年度偵字第一○二五八號、第
一○三○三號)，本院判決如左：
    主  文
丙○○因過失致人於死，處有期徒刑柒月，緩刑參年。
    事  實
一、丙○○於民國九十年四月二十三日十四時二十分許，駕駛車號ＨＥ－九二六六號
    自用小客車，沿臺北縣新店市○○路由北往南方向行駛，途經安康路與安德街口
    ，本應注意汽車行駛時，駕駛人應注意車前狀況，並隨時採取必要之安全措施；
    及汽車行近行人穿越道前，應減速慢行，遇有行人穿越時，無論有無交通警察指
    揮或交通號誌指示，均應暫停讓行人先行通過，且依當時天候晴、日間自然光線
    、市區○○道路○路面乾燥、道路無障礙物、視距良好之情形，並非不能注意，
    詎竟疏未注意車前狀況，於駕駛上開自用小客車行近上開路口之行人穿越道前，
    猶未減速慢行貿然前行，致其所駕駛之上開車號自用小客車撞及正在穿越行人穿
    越道之行人乙○○、陳映綺母女，致陳映綺顱內出血經送醫後不治死亡；乙○○
    受有頭部外傷合併腦挫傷、頭皮撕裂傷、顏面損傷合併多處擦傷（過失傷害部分
    業據乙○○於本院審理中撤回告訴）。丙○○於肇事後，在偵查犯罪機關未發覺
    犯罪前，向警自首其犯罪而接受裁判。
二、案經丙○○向警自首暨臺北縣警察局新店分局報告臺灣臺北地方法院檢察署檢察
    官驗後自動檢舉偵查起訴。
    理  由
一、訊據被告丙○○對其於右揭時地駕駛汽車違規發生車禍，致被害人陳映綺死亡之
    事實，於本院審理中供承不諱，並有警製道路交通事故調查表一紙、事故現場照
    片六幀等在卷可資佐證。按汽車行駛時，駕駛人應注意車前狀況，並隨時採取必
    要之安全措施；及汽車行近行人穿越道前，應減速慢行，遇有行人穿越時，無論
    有無交通警察指揮或交通號誌指示，均應暫停讓行人先行通過，道路交通安全規
    則第九十四條第三項、第一百零三條分別定有明文。經查，被告丙○○駕車行近
    前開路段行人穿越道時，本應注意車前狀況，並於禮讓行人先行，且依當時天候
    晴、日間自然光線、市區○○道路○路面乾燥、道路無障礙物、視距良好之情形
    ，又無不能注意之情事，竟疏未注意，致其駕駛之上開車號自用小客車撞及正在
    行人穿越道之行人陳映綺，其有違前揭道路交通安全規則第九十四條第三項、第
    一百零三條規定，以致肇事，為肇事原因。且被害人陳映綺係因本件車禍致顱內
    出血而死亡，業經臺灣臺北地方法院檢察署檢察官督同法醫師相驗明確，有相驗
    屍體證明書、驗斷書、及勘驗筆錄等在卷可憑。被害人陳映綺因本件車禍死亡，
    與被告之過失行為間並有相當因果關係。綜上所述，本件罪證明確，被告過失犯
    行洵堪認定，應依法論科。
二、核被告丙○○所為，係犯刑法第二百七十六條第一項之罪。被告為汽車駕駛人，
    駕駛汽車行經行人穿越道，不依規定讓行人優先通行，因而致人受傷，依法應負
    刑事責任，應依道路交通管理處罰條例第八十六條第一項之規定加重其刑。被告
    於肇事後向警表明其係肇事人並接受偵訊，有自首調查報告表在卷可稽，為對於
    未發覺之罪自首而受裁判，應減輕其刑，並依法先加後減之。爰審酌被告之品行
    、過失程度、所生之危害、肇事後之態度、肇事後於本院審理中已與被害人家屬
    乙○○達成民事和解，賠償新臺幣（下同）一百萬元（此有調解書一份存卷可參
    ）及其他一切情狀，判處有期徒刑柒月。又被告前未曾受有期徒刑以上刑之宣告
    ，有臺灣高等法院被告全國前案紀錄表在卷可查，足認被告素行尚稱良好，參以
    被告因另案車禍入院手術治療，右側肢體功能顯著障礙，右上肢及右下肢活動範
    圍受限超過二分之一，致終身不能從事工作，日常生活需人扶助等情，亦有臺北
    榮民總醫院診斷證明書一紙附卷可證，被告經此教訓，應知警惕，當無再犯之虞
    ，本院綜合前述情形，認本件刑之宣告以暫不執行為適當，爰併諭知緩刑三年，
    以勵自新。
三、公訴意旨另以：被告丙○○於九十年四月二十三日十四時二十分許，駕駛車號Ｈ
    Ｅ－九二六六號自用小客車，沿臺北縣新店市○○路由北往南方向行駛，途經安
    康路與安德街口，本應注意汽車行駛時，駕駛人應注意車前狀況，並隨時採取必
    要之安全措施；及汽車行近行人穿越道前，應減速慢行，遇有行人穿越時，無論
    有無交通警察指揮或交通號誌指示，均應暫停讓行人先行通過，且依當時天候晴
    、日間自然光線、市區○○道路○路面乾燥、道路無障礙物、視距良好之情形，
    並非不能注意，詎竟疏未注意車前狀況，於駕駛上開自用小客車行近上開路口之
    行人穿越道前，猶未減速慢行貿然前行，致其所駕駛之上開車號自用小客車撞及
    正在穿越行人穿越道之行人乙○○、陳映綺母女，致陳映綺顱內出血經送醫後不
    治死亡（論罪科刑已如前述）；乙○○受有頭部外傷合併腦挫傷、頭皮撕裂傷、
    顏面損傷合併多處擦傷，因認被告丙○○涉有刑法第二百八十四條第一項前段之
    過失傷害罪嫌。按告訴乃論之罪，告訴人於第一審辯論終結前得撤回其告訴，又
    告訴經撤回者，應諭知不受理之判決，刑事訴訟法第二百三十八條第一項、第三
    百零三條第三款定有明文。本件告訴人乙○○告訴被告丙○○過失傷害案件，起
    訴書認被告係觸犯刑法第二百八十四條第一項前段之罪，依同法第二百八十七條
    前段之規定，須告訴乃論。茲據告訴人乙○○於本院訊問時當庭撤回其告訴，有
    訊問筆錄附本院卷可稽，揆諸首開說明，原應不經言詞辯論，諭知不受理之判決
    ，惟公訴意旨認此部分與前揭論罪科刑之過失致死罪間有想像競合犯之關係，為
    裁判上之一罪，爰不另為公訴不受理之諭知。
據上論斷，應依刑事訴訟法第二百九十九條第一項前段，道路交通管理處罰條例第八
十六條第一項，刑法第十一條前段、第二百七十六條第一項、第六十二條前段、第七
十四條第一款，罰金罰鍰提高標準條例第一條前段，判決如主文。
本案經檢察官甲○○到庭執行職務。
中      華      民      國      九十一    年      七      月      一    日
                                    臺灣臺北地方法院交通法庭
                                        法  官  曾  啟  謀
右正本證明與原本無異。
如不服本判決，應於判決送達後十日內，向本院提出上訴狀。
                                        書記官  謝  韻  華
中      華      民      國      九十一    年      七      月      一    日
附錄本案論罪科刑法條全文
刑法第二百七十六條第一項
刑法第二百七十六條
一因過失致人於死者，處二年以下有期徒刑、拘役或二千元以下罰金。
二從事業務之人，因業務上之過失犯前項之罪者，處五年以下有期徒刑或拘役，得併
 科三千元以下罰金。
